臺灣臺北地方法院交通事件裁定　　　　　　　　　　　九十一年度交聲字第一六號
　　受 處分 人　甲○○　男　.
右列受處分人因違反道路交通管理處罰條例案件，對於台北市交通事件裁決所中華民
國九十年十一月二十七日所為之處分（原處分案號：北市裁三字第駕裁二二－ＡＹ0
000000號），聲明異議，本院裁定如左：
    主      文
異議駁回。
    理      由
一、按道路交通管理處罰條例所稱之汽車，依該條例第三條第八款規定，包括機器腳
    踏車在內，而劃設於道路上，設於已設有「停車再開」標誌或設有號誌之交岔路
    口，鐵路平交道或行人穿越道之前方及左彎待轉區之前端，寬三十至四十公分之
    白色實線，為停止線，用以指示行駛車輛停止之界限，車輛停止時，其前懸部分
    不得伸越該線，道路交通標誌標線號誌設置規則第一百七十條第一項、第二項定
    有明文，又汽車駕駛人，駕駛汽車不遵守道路交通標誌、標線、號誌之指示者，
    處新台幣（下同）九百元以上一千八百元以下罰鍰，道路交通管理處罰條例第六
    十條第二項第三款定有明文。而逕行舉發違反道路交通管理事件，經汽車所有人
    依通知單之應到案日期前到案，並告知違規駕駛人姓名、身分證統一編號及住址
    者，處罰機關應即應另行通知違規駕駛人到案依法處理；逾應到案日期，處罰機
    關應依道路交通管理處罰條例第八十五條第三項規定處罰該汽車所有人，違反道
    路交通管理事件統一裁罰基準及處理細則第二十四條亦定有明文，易言之，如汽
    車駕駛人在在道路上駕駛汽車，超越停止線臨時停車等候紅綠燈號誌之變換，為
    警當場攔停者，處罰機關固應對汽車之駕駛人為處罰，惟若舉發機關並非當場對
    該部汽車攔停，而係依違反道路交通管理事件統一裁罰基準及處理細則第二十三
    條第一項第五款規定以科學儀器取得違規證據資料（如照相機或測速器）逕行舉
    發者，此際舉發機關只能依上開處理細則第二十三條第二項規定對汽車所有人為
    掣單舉發，而如經舉發之汽車所有人在舉發通知單上所載之應到案日期前到案，
    並告知處罰機關該名在超越停止線臨時停車之汽車違規駕駛人姓名、身分證統一
    編號及住址者，處罰機關應即依前開細則第二十四條規定處罰該名違規駕駛人，
    而如汽車所有人未於應到案日期前到案或雖於應到案日期前到案，而未告知處罰
    機關實際之違規駕駛人者，處罰機關仍應依道路交通管理處罰條例第八十五條第
    三項「本條例關於車輛駕駛人之處罰，如應歸責於車輛所有人者，處罰車輛所有
    人。」規定，對車輛所有人加以處罰。
二、本件受處分人即異議人甲○○所有之車號ＡＢＥ─六七八號重型機車，於民國九
    十年八月二十四日下午二時二十一分許，在台北市○○街與萬大路口之設有號誌
    之交岔路口，其行進方向為紅燈，詎竟未在道路上所劃設之停止線後方停車，而
    伸越該停止線之前方停車等待燈號變換，而為台北市政府警察局萬華分局青年路
    派出所（以下稱萬華分局）員警陳柏翰以拍照之方式採證，並以受處分人所有該
    部機車有違反前揭道路交通管理處罰條例第六十條第二項第三款規定之行為掣單
    舉發，嗣將舉發通知單送達於受處分人後，受處分人雖於舉發通知單上所載之應
    到案日期前向原處分機關提出申訴，惟經原處分機關請舉發單位即萬華分局調查
    結果，仍認受處分人所有前開機車有前述違規行為，原處分機關乃依前揭道路交
    通管理處罰條例第六十條第二項第三款、第八十五條第三項及違反道路交通管理
    事件統一裁罰基準及處理細則第二十四條規定於九十年十一月二十七日裁處受處
    分人罰鍰九百元，並依道路交通管理處罰條例第六十三條第一項第一款予記違規
    點數一點。
三、受處分人聲明異議意旨略以：其當時原係直行萬大路左轉長泰街，該路口雖未設
    置機車左轉待轉區，然受處分人為行車安全考量仍以待轉方式左轉，詎遭員警以
    照相方式舉發紅燈越線臨停，顯與事實不符，且其當時車輛為靜止狀態，員警大
    可當場開單告發云云，惟查：受處分人所有前開機車確有於前述時地伸越該停止
    線之前方停車，而其車行方向為紅燈之事實，有採證相片一張在卷可稽，且其上
    開違規事實，業據證人即開單告發受處分人之員警陳柏翰於本院九十一年十二月
    二十三日調查時，以具結擔保其供述之真實性並在負擔偽證罪之心理處罰狀態下
    供稱：「那個路口經常有人交通違規，當時我帶照相機，當時我站在長泰街方向
    取締違規車輛，受處分人是從我的後方，經過我的旁邊，但是我的背後有一個屋
    子所以他看不到我，我親眼看著他是沿著長泰街過來，越過了停止線，騎到前面
    ，他在等待紅燈，所以我用照相機把他照起來告發。」、「（問：當時有無上去
    當場告發？）沒有，因為那路口經常有人違規，如果我上去取締他，後面違規的
    車輛我可能來不及告發，所以我先照相等照片沖洗出來才填單告發。」等語（以
    上均見本院當日訊問筆錄），按證人陳柏翰乃為原處分機關所認定受處分人有前
    開違規行為之原證人，其並到庭在本院法官面前以言詞供述本件訴訟上之待證事
    實－即受處分人有前開違規事實，本院綜合證人上開供述及受處分人自陳當時騎
    乘機車行經該地之情形，已得有受處分人確有上開違規行為之心證，且於本件卷
    存證據資料內並無任何積極證據足以證明證人上開供述係屬虛偽，亦無有足以令
    人顯信其供述為不可採之品性證據或前科證據存在，本院自不得僅以證人為本件
    開單告發受處分人之員警而全盤抹煞其在訴訟上所具有之原證人資格，而受處分
    人對前開證人之供述並無法舉出或請本院調查任何對其有利之證據資料，以使本
    院對證人所供述受處分人違規之事實產生任何合理之懷疑，且交通警察掣單舉發
    違反道路交通管理處罰條例所列之違規事實，本質上為行政處分，係公務員基於
    職務上之權力，依法就特定之具體事件所為之具公法上效果之單方面行政行為，
    基於公務員為公法上行為具有公信力之原則，該行政行為當可被推定為真正，其
    據以依法處分之事實認定亦為正確無誤，從而本件異議人既未能提出證據以資證
    明其確無違規行為，僅空言稱並未有任何違規行為，尚難認其辯解為可採，本件
    事證明確，受處分人之違規行為堪以認定。
四、綜上所述，受處分人所有之前揭機車確有在道路上超越該停止線臨時停車之違規
    行為，從而原處分機關依前揭道路交通管理處罰條例第六十條第二項第三款、第
    八十五條第三項及違反道路交通管理事件統一裁罰基準及處理細則第二十四條第
    一項規定，就前開違規行為裁處該部機車之所有人即受處分人罰鍰九百元，核無
    違誤，本件受處分人之異議為無理由，自應將其異議駁回。
據上論斷，應依道路交通案件處理辦法第十九條，裁定如主文。
中      華      民      國    九十一    年    十二      月    二十五    日
                                      臺灣臺北地方法院交通法庭
                                          法  官    邱光吾
右正本證明與原本無異。
如不服本裁定，應於裁定送達後五日內向本院提出抗告狀。
                                          書記官    張漪蕙
中      華      民      國    九十一    年    十二      月    三十      日
